臺灣臺北地方法院民事簡易判決
110年度北簡字第8148號
原      告  和雲行動服務股份有限公司

法定代理人  謝富來


訴訟代理人  林柏均
            林鴻安
            童威齊
被      告  簡在麟

            簡緯辰

上列當事人間請求損害賠償事件，本院於民國110年10月1日言詞
辯論終結，判決如下：
    主      文
被告簡在麟應給付原告新臺幣15,018元，及自民國110年7月20日
起至清償日止，按週年利率5％計算之利息。
被告簡在麟、簡緯辰應連帶給付原告新臺幣501,000元，及自民
國110年7月20日起至清償日止，按週年利率5％計算之利息。
訴訟費用新臺幣5,620元，由被告簡在麟負擔新臺幣169元，餘新
臺幣5,451元由被告簡在麟、簡緯辰連帶負擔之。
本判決第1、2項得假執行。但被告簡在麟如以新臺幣15,018元、
被告簡在麟、簡緯辰如以新臺幣501,000元為原告預供擔保，各
得免為假執行。
    事實及理由
壹、程序方面：
一、按訴狀送達後，原告不得將原訴變更或追加他訴。但請求之
    基礎事實同一者、擴張或減縮應受判決事項之聲明者，不在
    此限，民事訴訟法第255條第1項第2、3款定有明文。本件原
    告訴之聲明原為：被告應連帶給付原告新臺幣（下同）516,
    018元，及自起訴狀繕本送達翌日起至清償日止，按週年利
    率5％計算之利息（見本院卷第9頁）。嗣後變更聲明為：㈠被
    告簡在麟應給付原告15,018元，及自起訴狀繕本送達最後一
    位被告翌日起至清償日止，按週年利率5％計算之利息；㈡被
    告應連帶給付原告501,000元，及自起訴狀繕本送達最後一
    位被告翌日起至清償日止，按週年利率5％計算之利息（見本
    院卷第197、219頁）。經核原訴與變更之訴，皆係基於原告
    將車牌號碼000－0000號租賃小客車（下稱系爭車輛）出租予
    被告簡在麟，然被告簡在麟卻於未得原告之同意，擅自將系
    爭車輛交由被告簡緯辰駕駛而發生事故造成系爭車輛毀損所
    生之爭議，並縮減遲延利息之聲明，於法均無不合，應予准
    許。
二、被告2人均經合法通知，均未於言詞辯論期日到場，核無民
    事訴訟法第386條所列各款情事，爰依原告之聲請，由其一
    造辯論而為判決。
貳、實體事項：　　　　
一、原告主張略以：
㈠被告簡在麟於民國109年7月27日，與原告簽訂小客出租賃契約
  書暨iRent24小時自助租車租賃契約（下稱系爭契約），由被
  告簡在麟向原告承租系爭車輛，並約定於租賃期間，非經原告
  同意，不得將系爭車輛交由他人駕駛。詎料，被告簡在麟未經
  原告同意，擅自將系爭車輛交由另被告簡緯辰駕駛。而系爭車
  輛出租期間竟於109年8月4日5時53分許，於桃園市○○區○○○路0
  0○0號前發生事故（下稱系爭事故），造成系爭車輛毀損。原
  告始知悉系爭車輛乃因被告簡緯辰駕駛不慎而毀損、無法移動
  ，而遭棄置路邊。
㈡被告簡在麟向原告承租系爭車輛，經原告計算後，積欠8日之租
  金10,810元（自109年7月27日下午4時53分租車時起，至同年8
  月4日上午10時14分原告取車止，含平日5日，每日租金990元
  ；假日2日，每日租金1,680元；逾時租車1日，每日租金2,500
  元）；油資3,836元（出車里程為25,033公里，還車里程為26,
  403公里，共計1,370公里，每公里2.8元計算。書狀誤植為3,8
  63元，但以下之合計金額為正確）；過路費372元；共計15,01
  8元（計算式：10,810元＋3,836元＋372元＝15,018元）。
㈢原告取回系爭車輛，估價修復費用經折扣後仍須花費高達684,6
  22元，而系爭車輛為108年6月出廠，依據權威車訊雜誌報價，
  同款車型二手車價約59萬元，因維修費用已超過殘值而無修復
  必要，原告僅得以89,000元處分，故系爭車輛價值減損501,00
  0元（計算式：59萬元－89,000元＝501,000元），即為原告之損
  失。被告簡在麟違反系爭契約之規定，且未經原告同意，即擅
  自將系爭車輛交由被告簡緯辰駕駛並因此發生系爭事故，被告
  2人侵害原告之權利，應就系爭車輛減損之價值501,000元負連
  帶責任。上開款項經原告屢次催討，均未獲置理，爰依系爭契
  約及共同侵權行為之法律關係，提起本件訴訟等語。並聲明：
1.被告簡在麟應給付原告15,018元，及自起訴狀繕本送達最後一
  位被告翌日起至清償日止，按週年利率5％計算之利息。
2.被告2人應連帶給付原告501,000元，及自起訴狀繕本送達最後
  一位被告翌日起至清償日止，按週年利率5％計算之利息。
二、被告2人均未於言詞辯論期日到場爭執，亦未提出書狀作任
    何聲明或陳述。
三、本院之判斷：
㈠原告前揭主張之事實，業據其提出與該等主張內容相符之系爭
  契約、系爭車輛毀損照片、桃園市政府警察局龜山分局龜山交
  通分隊道路交通事故當事人登記聯單、估價單、系爭車輛行車
  執照、權威車訊價目表、電子發票證明聯、油資表、通行費明
  細表、存證信函等件為證（見本院卷第15至57頁）。並經本院
  調閱系爭事故肇事資料（見本院卷第69至115頁）核閱無誤。
  本件起訴狀繕本及本院之言詞辯論通知書均已於相當時期合法
  送達通知被告，被告既未於言詞辯論期日到場爭執，復未提出
  書狀答辯以供本院斟酌，本院依據前述卷證資料，堪認原告前
  開主張為真實。是原告依系爭契約約定及共同侵權行為之法律
  關係，請求被告給付如主文第1項及第2項，即屬有據。
㈡按給付有確定期限者，債務人自期限屆滿時起，負遲延責任；
  給付無確定期限者，債務人於債權人得請求給付時，經其催告
  而未為給付，自受催告時起，負遲延責任，其經債權人起訴而
  送達訴狀，或依督促程序送達支付命令，或為其他相類之行為
  者，與催告有同一之效力；又遲延之債務，以支付金錢為標的
  者，債權人得請求依法定利率計算之遲延利息，但約定利率較
  高者，仍從其約定利率；應付利息之債務，其利率未經約定，
  亦無法律可據者，週年利率為5％，此民法第229條第1項、第2
  項、第233條第1項、第203條分別定有明文。被告簡在麟前述
  租車相關費用債務15,018元迄未給付、被告2人共同侵權導致
  原告系爭車輛毀損損失501,000元，俱應負遲延責任，原告均
  請求自起訴狀繕本送達被告最後之日之翌日，即110年7月20日
  起（見本院卷第183至187頁，2位被告為同日送達）至清償日
  止，按週年利率5％計算之法定遲延利息，核無不合，均應予准
  許。
四、綜上所述，原告依系爭契約及共同侵權行為之法律關係，請
    求：㈠被告簡在麟應給付原告15,018元，及自110年7月20日
    起至清償日止，按週年利率5％計算之利息；㈡被告2人應連帶
    給付原告501,000元，及自110年7月20日起至清償日止，按
    週年利率5％計算之利息，均為有理由，應予准許。
五、本件係就民事訴訟法第427條第2項第11款訴訟適用簡易程序
    所為被告敗訴之判決，依同法第389條第1項第3款規定，應
    依職權宣告假執行；並依同法第392條第2項之規定，依職權
    宣告被告如預供擔保，得免為假執行。
六、訴訟費用負擔之依據：民事訴訟法第78條、第85條第1項、
    第2項。本件訴訟費用額，依後附計算書確定如主文所示。
中　　華　　民　　國　　110 　年　　10　　月　　13　　日
　　　　　　　　　臺北簡易庭  法　官　徐千惠
以上正本係照原本作成。
如不服本判決，應於判決送達後20日內向本庭（臺北市○○區○○○
路0段000巷0號）提出上訴狀，並按他造當事人之人數附繕本。
如委任律師提起上訴者，應一併繳納上訴審裁判費。
中　　華　　民　　國　　110 　年　　10　　月　　13　　日
                              書記官  李易融　　　　　
訴訟費用計算書
項　　　　目             金 　額（新臺幣）　　   
第一審裁判費　　　              5,620元
合　　　　計　　　              5,620元
備註
被告簡在麟應負擔3％即負擔新臺幣169元，其餘97％由被告簡在麟
、簡緯辰連帶負擔。